臺灣臺南地方法院刑事判決
110年度交易緝字第8號
公  訴  人  臺灣臺南地方檢察署檢察官
被      告  潘柏良





上列被告因過失傷害案件，經檢察官提起公訴（109年度偵字第2
2787號），被告於本院準備程序中就被訴事實為有罪之陳述後，
經本院裁定以簡式審判程序審理，判決如下：
    主  文
潘柏良犯過失傷害罪，處拘役伍拾伍日，如易科罰金，以新臺幣
1仟元折算1日。
    事實及理由
一、本件除犯罪事實欄第一行增加記載為「潘柏良無機車駕駛執
    照」，第九行「由西往東方向」之記載更正為「由東往西方
    向」，證據部分增列「被告潘柏良於本院準備程序及審理中
    之自白、交通部公路總局嘉義區監理所臺南監理站110年5 
    月24日嘉監南站字第1100118588號函」，應適用之法條增列
    「刑事訴訟法第273條之1第1項、第299條第1項前段、第310
    條之2、第454條第2項；道路交通管理處罰條例第86條第1項
    （檢察官當庭補充）」之外，其餘犯罪事實、證據及應適用
    之法條均引用檢察官起訴書之記載（如附件）。
二、如不服本判決應於收受本判決後20日內向本院提出上訴書狀
    ，並應敘述具體理由。其未敘述上訴理由者，應於上訴期間
    屆滿後20日內向本院補提理由書狀（均須按他造當事人之人
    數附繕本）「切勿逕送上級法院」。
本案經檢察官吳惠娟提起公訴，檢察官董和平到庭執行職務。

中　　華　　民　　國　　110 　年　　11　　月　　23　　日
　　　　　　　　　刑事第二庭    法　官　彭喜有
以上正本證明與原本無異
  　　　　　　　　　　　　　　　書記官　陳冠廷
中　　華　　民　　國　　110 　年　　11　　月　　23　　日
附錄本案論罪科刑法條全文
中華民國刑法第284條：
因過失傷害人者，處 1 年以下有期徒刑、拘役或 10 萬元以下
罰金；致重傷者，處 3 年以下有期徒刑、拘役或 30 萬元以下
罰金。

附  件
臺灣臺南地方檢察署檢察官起訴書
                               109年度偵字第22787號
　　被　　　告　潘柏良　男　45歲（民國00年0月00日生）
　　　　　　　　　　　　住○○市○○區○○里00鄰○○街00
　　　　　　　　　　　　　0巷00號
　　　　　　　　　　　　居臺南市○○區○○路000號
　　　　　　　　　　　　國民身分證統一編號：Z000000000號
上列被告因過失傷害案件，業經偵查終結，認應提起公訴，茲將
犯罪事實及證據並所犯法條分敘如下：
　　　　犯罪事實
一、潘柏良（所涉不能安全駕駛部分，另案聲請簡易判決處刑）
    於民國109年9月28日13時59分許，酒後騎乘車牌號碼000-00
    00號普通重型機車上路，沿臺南市新市區大順六路由北往南
    方向行駛，途經該路與臺南市新市區西拉雅大道口，本應注
    意行駛至交岔路口，行進、轉彎應遵守燈光號誌，而依當時
    天候晴、日間自然光線、柏油路面乾燥無缺陷、無障礙物、
    視距良好等情狀，客觀上並無不能注意之情事，竟疏未注意
    及此，貿然闖越紅燈行駛，適有嚴孝弘駕駛車牌號碼0000-0
    0號自用小客車沿西拉雅大道由西往東方向行駛至該處，2車
    因此發生碰撞，致嚴孝弘受有頭部外傷之傷害。嗣潘柏良於
    肇事後，報案人或勤務中心轉來資料未報明肇事人姓名，處
    理人員前往現場處理時在場，並當場承認為肇事人，始悉上
    情。 
二、案經嚴孝弘訴請內政部警政署保安警察第二總隊第一大隊第
    二中隊報告偵辦。
　　　　證據並所犯法條
一、證據清單及待證事實：
編號 證據名稱 待證事實 1 被告潘柏良於警詢中之自白 被告有於上開時、地騎乘機車，於行向號誌為紅燈之情形下，闖越紅燈與告訴人嚴孝弘所駕駛之汽車發生擦撞之事實。 2 告訴人嚴孝弘於警詢及偵查中具結之證述   被告有於上開時、地騎乘機車闖越紅燈與告訴人所駕駛之汽車發生擦撞，並致告訴人受傷之事實。 3 宏科醫院診斷證明書 證明告訴人嚴孝弘於109年9月28日就醫時，受有如犯罪事實欄所載傷害之事實。 4 道路交通事故現場圖、道路交通事故調查報告表㈠、㈡及道路交通事故照片暨監視器錄影畫面截圖。 (一)上開行車事故現場狀況 ，被告與告訴人各別駕駛機車、汽車之位置、行進方向。 (二)被告於肇事當時，客觀上並無不能注意之情事。 5 臺南市車輛行車事故鑑定委員會110年2月5日南市交鑑字第1100222713號函文暨所附南鑑0000000案鑑定意見書。 1、被告酒精測定值超過標準，駕照吊銷駕駛普通重型機車，未依號誌指示行駛，闖越紅燈，為肇事原因。 2、告訴人無肇事因素。 6 保安警察第二總隊第一大隊第二中隊南科分隊道路交通事故肇事人自首情形紀錄表 被告在尚未被有偵查權之機關或公務員發覺前，主動承認案情，表明願接受裁判之事實。 
二、按刑法第185條之3服用酒類等物不能安全駕駛交通工具而駕
    駛罪，與同法第284條1項前段之過失傷害罪，2罪立法目的
    、保護法益、構成要件均不相同，彼此無必然之關連，是行
    為人服用酒類或其他相類之物，不能安全駕駛動力交通工具
    而駕駛，途中復因過失肇事而致人受傷（致重傷或死亡時，
    已因法律修正增訂為不能安全駕駛動力交通工具而駕駛罪之
    加重結果犯），應認行為人所犯二罪間，無想像競合犯或牽
    連犯關係，應予併合處罰（最高法院100年度台非字第373號
    判決），而認無應引用道路交通管理處罰條例第86條第1項
    加重其刑之情，以避免對被告「酒醉駕車」之單一行為重複
    評價，此有臺灣高等法院暨所屬法院105年法律座談會刑事
    類提案第33號審查意見結論可資參照。是核被告所為，係犯
    刑法第284條前段過失傷害罪嫌。被告於肇事後向警方報明
    肇事人身分，且自願接受裁判，有保安警察第二總隊第一大
    隊第二中隊南科分隊道路交通事故肇事人自首情形紀錄表附
    卷可稽，為對未發覺之犯罪自首，請依刑法第62條前段規定
    減輕其刑。
三、依刑事訴訟法第251條第1項提起公訴。
　　此　致
臺灣臺南地方法院
中　　華　　民　　國　 110　　年　　3 　　月　　16　　日
                              檢察官  吳  惠  娟
本件證明與原本無異
中　　華　　民　　國　 110　　年　　3 　　月　　25　　日
                              書記官  李  俊  頴